# Excel 转为 csv 格式 {#sec-excel2csv}

鉴于无论是 LI-6400 还是 LI-6800 数据 Excel 格式的复杂性，目前已知的能处理的软件包有 `R` 的 [`XLConnect`](https://cran.r-project.org/web/packages/XLConnect/index.html) 和 [`xlwings`](https://www.xlwings.org)，文中对直接下载的 Excel 格式的数据转换，均依赖于此进行。

## LI-6400 Excel 的处理 {#sec-6400-excel}

todo，解决之前请临时参考原始文件的处理：

### 安装 {#sec-install_readphoto}

暂时只有我的 github repo 中的版本：

```{r,eval=FALSE}
remotes::install_github("zhujiedong/readphoto")
# 或
remotes::install_git("https://gitee.com/zhu_jie_dong/readphoto")
```

### LI-6400 数据的整合{#sec-6400combine}

将所有 LI-6400 的 **原始数据文件** 放置于一个文件夹下，例如下面代码放在了名为 6400 的文件夹内，基本参数如下：

```{r}
#| label: read_bat_6400
library(readphoto)
df64  <- read_bat_6400("data/6400", header_line = 17, data_start = 27)
```

其中 header_line 是表头所在行，即 `obs` 开始的那一行的行号，data_start 也就是我们实际测量数据开始的行号，数据输出如下所示(仅显示前8列数据)：

```{r,echo=FALSE}
DT::datatable(df64, caption = 'LI-6400 批量整合数据')
```

如果想另存为 csv 格式：

```{r, eval=FALSE}
write.csv(df64, "./combined.csv")
```

header_line 表示你数据表头所在行，data_start 表示你数据起始行，Obs = 1 时所在行，不含表头。这个也要确认好了，不同的测量不能放在一起（务必不要混淆，不然所有数据会放在一个文件夹内），不同的测量可能起始行不同，这样就会报错，特别需要注意的是，目前路径写法仅支持 “/” 分隔（`r Sys.Date()` 尚未有时间处理），不能使用 “\\“ 作为分隔。例如在数据放在 D 盘的 6400 文件夹下，那么写法应为 "d:/6400", 不能为 **"d:\\6400"**, 尽管后者对 R 是合法的，主要是因为我要区分你不同数据来源的文件是哪个，也即下文提到的 `df$files` 列。

其中，数据的来源在表格中第一列，叫做 files，是数据来源的文件名（即你起的名字）,例如本例中你看到的 aci 是我之前数据里面 aci 响应曲线的数据。


这些数据可以用于后文相关的分析中，尤其是像 `fitacis` 这样的函数，因为本质上他们都是符合 `tidyverse` 样式的数据。 


### LI-6400 数据重计算 {#sec-recompute6400}

参数的重计算函数为 `recomp_6400`, 其参数除了 `read_bat_6400` 所包含的参数外，还有叶面积 S, 以及叶片正反面的气孔比例，默认值分别为 6 和 0.5。

```{r}
#| label: revise-6400-area

library(readphoto)
x1 <- read_bat_6400("./data/6400")
y1 <- recomp_6400("./data/6400", header_line = 17, data_start = 27, S = 6, K = 0.5)

x1$Photo - y1$Photo
x1$Trmmol - y1$Trmmol
x1$Cond - y1$Cond
x1$Ci-y1$Ci

# half of original the area
y1 <- recomp_6400("./data/6400",  header_line = 17, data_start = 27, S = 3, K = 0.5)
y1$Photo/x1$Photo

# test with random area less than six
area <- 6 - runif(32, 1, 3)
y1 <- recomp_6400("./data/6400",  header_line = 17, data_start = 27, S = area, K = 0.5)
y1$Photo/x1$Photo
```

我们看到各个值之差非常小，因为我们使用的是相同的叶面积，理论上这两次读数的差异应为 0， 但在实际计算过程中，有小数点位数的影响，所以某些值不完全为 0，但该差值足够小。我们将所有的数据叶面积减半后，二者比值也约等于 2.



## LI-6800 Excel 的处理 {#sec-6800-excel-data}

LI-6800 的数据我们可以直接处理 Excel 即可，我们分开来看两种方式：

### R 下  Excel 格式读取的重计算 {#sec-6800xlconnect}

`XLConnect` 直接读取功能比较麻烦，为了节省时间，我将其写成了函数，放在了我的 `readphoto` 软件包里，软件包的安装参考 @sec-install_readphoto ：

当然，最近连我自己安装 github 的软件包都经常出问题，如果大家同样遇到问题，可以按照下面的方式安装：

它的参数很少，主要作用为：

* path 是 Excel 文件的路径；

* start_row 是数据开始的行号；

* S 为修改的叶面积，默认值为 6，如果叶面积无需更改，则使用默认的 NULL。如果叶面积非默认值，该值必须输入一个长度和测量值数量完全一致的向量，例如，一共有三个测量值，只有第一个叶片没充满叶室，面积为 1.5，其他的为 2，则输入方式为 S = c(1.5, 2, 2)。

我们直接使用下面的例子解释，导入的数据是 6 cm^2^ 的默认面积：

```{r}
#| revise-6800-area

library(readphoto)

df6 <- xlconnect_read("./data/aci-xlc.xlsx")
df6$A


df3 <- xlconnect_read("./data/aci-xlc.xlsx", S = rep(3, 12))
df6$A/df3$A


df_random <- xlconnect_read("./data/aci-xlc.xlsx", S = rnorm(12, 3, 0.1))
df6$A/df_random$A

```

光合速率的倍数的变化在预期之内。

### 使用 Python 来处理 {#sec-6800-import-python}

这个方案见链接：[github](https://github.com/zhujiedong/LI6800_excel2csv) 或 [微信](https://mp.weixin.qq.com/s?__biz=MzU4ODI3NjkzMg==&mid=2247485489&idx=2&sn=9aed981d7624c8e289cb9173c269373a&chksm=fdde7d9acaa9f48c3dc0d09324d0461b18b4edd4ff56207de54b5152cbfe4a97fdc482b31b82&token=101697346&lang=zh_CN#rd)

### 批量处理 csv 文件 {#sec-6800-batch}

如果还是比习惯用 `R`，我们来处理上面的 `csv` 文件即可 (期望后面添加到软件包里，成为一个函数，`r `Sys.Date()` 尚未有时间修改)：

```{r}
#| 6800-batch-csv

files_csv <- list.files("./data/csvdata", full.names = TRUE)
files_csv

add_remark <- function(path){
  df <- read.csv(path)
  df$remarks <- gsub(".csv", "", basename(path))
  return(df)
}

list_csv <- lapply(files_csv, add_remark)

df_remark <- do.call(rbind, list_csv)

n <- ncol(df_remark)

```

会在数据的添加 `remarks`，在最后一列，按照上面的代码，产生的内容是 `csv` 文件的文件名：


```{r}
#| label:  add-6800-batch-remark

DT::datatable(df_remark, caption = "LI-6800 数据批量导入后添加标注信息")
```


到此为止已经整理为所谓的 `tidy data` 了，用 `tidyverse` 也好，用 `base` 语法也好，总之是比较容易处理的数据了，例如上面其实是 `RACiR` 数据了，有两个，那么当然可以使用 `plantecophys::fitacis` 来一条命令搞定所有数据的拟合了。

这里需要注意的是使用 `xlconnect_read` 也可以使用类似的操作，但我觉得不如这种方法省事，故而只列出来这一种，有需要的也可以按照类似方法处理即可。

